【裁判字號】    99,交聲,546
【裁判日期】    990625
【裁判案由】    聲明異議
【裁判全文】
臺灣臺南地方法院交通事件裁定         99年度交聲字第546號
移送機關    交通部公路總局嘉義區監理所臺南監理站
異議人即
受處分人    甲○○
上列異議人即受處分人因違反道路交通管理處罰條例案件，對於
交通部公路總局嘉義區監理所臺南監理站民國99年4月19日所為
之裁決處分（處分案號：嘉監南字第裁74-M00000000號）聲明異
議，本院裁定如下：
    主    文
異議駁回。
    理    由
一、原處分意旨略以：異議人即受處分人甲○○（下稱異議人）
    駕駛其所有之車牌號碼YCE-269號重型機車，於民國99年3月
    5日14時15分許，沿臺南縣仁德鄉臺一線由北往南方向行駛
    ，於行經臺南縣仁德鄉仁愛村742-1號前之交岔路口時，因
    闖紅燈（直行），經警鳴笛揮紅旗攔停，卻不服稽查逃逸，
    臺南縣警察局交通警察隊警員乃予逕行製單舉發，嗣經移送
    機關即交通部公路總局嘉義區監理所臺南監理站（下稱原處
    分機關）以異議人有闖紅燈及拒絕接受稽查而逃逸之違規行
    為事證明確，依道路交通管理處罰條例第53條第1項、第60
    條第1項及違反道路交通管理事件統一裁罰基準表之規定，
    各裁處異議人罰鍰新臺幣（下同）1,800元及3,000元，合計
    4,800元，並依同條例第63條第1項第3款、第1款（原處分漏
    載第3款、第1款）之規定，各記違規點數3點、1點，共計4
    點等語。
二、異議意旨略以：異議人是在不知情下闖紅燈，且不知警察在
    攔異議人，當下警察在攔查別台機車，而異議人車速慢慢的
    ，並無警員出面阻止異議人繼續行駛，異議人並無不服取締
    ，為此聲明異議，請求撤銷原處分等語。
三、按汽車駕駛人，行經有燈光號誌管制之交岔路口闖紅燈者，
    處1,800元以上5,400元以下罰鍰，並記違規點數3點；又汽
    車駕駛人駕駛汽車違反本條例之行為，經交通勤務警察或依
    法令執行交通稽查任務人員制止時，不聽制止或拒絕停車接
    受稽查而逃逸者，除按各該條規定處罰外，處3,000元以上
    6,000元以下罰鍰，並記違規點數1點，道路交通管理處罰條
    例第53條第1項、第60條第1項、第63條第1項第3款、第1款
    分別定有明文。
四、經查：
  (一)異議人經警舉發於前開時間駕駛車牌號碼YCE-269號重型機
    車經過上揭地點時，在該處路口號誌燈之紅燈亮啟後，仍繼
    續將車輛駛過該路口往前行進，且經執行交通勤務之警員發
    現鳴笛揮旗欲攔停時，竟拒絕停車接受稽查而逃逸，經臺南
    縣警察局交通警察隊警員逕行製單舉發，嗣經原處分機關以
    異議人有闖紅燈及拒絕接受稽查而逃逸之違規行為事證明確
    ，對異議人裁處如前所述之裁罰等情，有臺南縣警察局99年
    3月5日南縣警交字第M00000000號舉發違反道路交通管理事
    件通知單及原處分機關99年4月19日嘉監南字第裁74-M00000
    000號裁決書各1份附卷可稽。
  (二)異議人雖以前詞置辯，惟經本院勘驗違規當時警員所拍攝之
    採證錄影光碟之結果，經開啟該檔案後，出現之情形為：臺
    一線道路上有多輛汽、機車通行中，畫面00:00:00秒時，臺
    南縣仁德鄉仁愛村742-1號前之交岔路口之臺一線方向交通
    號誌顯示為紅燈，臺一線道路上之汽車乃陸續停車等待紅燈
    ；畫面00:00:12秒時，上開路口交通號誌仍為紅燈，三輛機
    車行向在臺一線道路上陸續通過上開路口，向警員方向行駛
    ；畫面00:00:16秒時，警員從路旁走到車道上對駛來的機車
    鳴笛，上開三輛機車中之一輛黑色重型機車，駕駛者著黑色
    短袖上衣搭載一名女子，往警員方向行駛而來；畫面00:00:
    22秒時，警員對著上開機車鳴笛，該機車放慢車速但未停車
    ，且閃避警員後繼續往前慢慢行駛；畫面00:00:26秒時，見
    上開機車已經過警員所在位置並繼續往前慢慢行駛，警員對
    著該車大喊「停車、停車、YCE-269、YCE-269」，該車仍未
    停車且駛離該處，見該車車牌號碼為YCE-269號，畫面並可
    看到攔查的員警手上拿著小紅旗；畫面00:00:37秒時，上開
    機車緩慢向右轉入巷子裡而離去，此有本院99年6月14日勘
    驗筆錄及臺南縣警察局檢送之採證光碟暨翻拍照片等件在卷
    可稽。是異議人確有闖紅燈及拒絕停車接受稽查而逃逸之違
    規行為，堪可認定。
  (三)至異議人雖辯稱其行車速度緩慢，不知警察攔查，且以為警
    察在攔查別台機車，而否認有逃逸之行為，然查：異議人違
    規當時雖有其他機車同時違規，然而，依上開勘驗結果可見
    ：異議人駕駛上開機車於接近執勤之員警所在位置時，已放
    慢車速，且警員並對其鳴笛，惟異議人並未停下車輛仍繼續
    往前行駛而駛離警員所在位置，嗣後，警員並隨即大聲對異
    議人喊叫「停車、停車、YCE-269、YCE-269」，其後上開機
    車緩慢向右轉入巷子裡而離去等情，而異議人亦自稱其行車
    速度緩慢，應無沒看到警員攔查以及喊叫「停車、停車、YC
    E-269、YCE-269」之理，且異議人在駛離該處後並將機車緩
    慢向右轉入巷子裡而離去，亦足認異議人知悉有警員對之攔
    查之情事，而故意轉入巷內以逃避警員採證或追緝，是異議
    人之上開所辯，顯係卸責之詞，而不足採信。
五、綜上所述，異議人駕駛車牌號碼YCE-269號重型機車，確有
    於上開時、地行經有燈光號誌管制之交岔路口闖紅燈及拒絕
    停車接受稽查而逃逸之違規行為明確，則原處分機關依道路
    交通管理處罰條例第53條第1項、第60條第1項、第63條第1
    項第3款、第1款（原處分漏載第3款、第1款）及違反道路交
    通管理事件統一裁罰基準表之規定，分別對異議人處以1,80
    0元、3,000元，合計4,800元，及各記違規點數3點、1點，
    合計4點之處分，於法核無違誤。本件異議為無理由，應予
    駁回。
六、據上論斷，應依道路交通管理處罰條例第87條第2項、道路
    交通案件處理辦法第19條，裁定如主文。
中    華    民    國    99    年    6     月    25    日
                      交通法庭  法  官  張家瑛
以上正本證明與原本無異。
如不服本裁定，應於收受送達後5日內向本院提出抗告狀。（應
附繕本）
                                書記官  李淑惠
中    華    民    國    99    年    6     月    29    日

司法院資訊處製作；財團法人民間司法改革基金會備份。
